fi: Elektroniikka > Sähkötarvikkeet > Tietokonetarvikkeet > Mobiililaitteiden lisätarvikkeet > Käsitietokoneiden lisätarvikkeet: Käsitietokonekotelot; PDA-telakat ja latausasemat; PDA-kiinnikkeet ja pidikkeet
it: Elettronica > Accessori dispositivi elettronici > Accessori per computer > Accessori dispositivi portatili > Accessori PDA: Custodie per PDA; Cradle e docking station del PDA; Supporti e staffe del PDA
th: อิเล็กทรอนิกส์ > อุปกรณ์อิเล็กทรอนิกส์ > อุปกรณ์คอมพิวเตอร์ > อุปกรณ์สำหรับเครื่องมือถือ > อุปกรณ์ PDA: เคส PDA; ขาตั้งและแท่นชาร์จ PDA; ที่ยึดและที่จับ PDA
ru: Электроника > Аксессуары для электроники > Компьютерные аксессуары > Аксессуары для портативных устройств > Аксессуары для КПК: Чехлы для КПК; Крэдлы и зарядные док-станции для КПК; Крепления и держатели для КПК
nl: Elektronica > Accessoires voor elektronica > Computeraccessoires > Accessoires voor handheldapparaten > PDA-accessoires: PDA-hoezen; PDA dockingstations en opladers; PDA houders en bevestigingen
da: Elektronik > Elektronik – tilbehør > Computer – tilbehør > Håndholdt enhed – tilbehør > PDA – tilbehør: PDA – covers; PDA – dockingstationer og opladningsdocks; PDA – beslag og holdere
ro-RO: Electronice > Accesorii electronice > Accesorii calculatoare > Accesorii pentru dispozitive portabile > Accesorii pentru PDA: Huse pentru PDA; Suporturi și docuri de încărcare pentru PDA; Suporturi și montaje pentru PDA
nb: Elektronikk > Elektronikktilbehør > Tilbehør til datamaskiner > Tilbehør for håndholdte enheter > PDA-tilbehør: PDA-etuier; PDA-krybber og ladedokker; PDA-fester og -holdere
lt-LT: Elektronika > Elektronikos priedai > Kompiuterių priedai > Delninių įrenginių priedai > PDA priedai: PDA dėklai; PDA stotelės ir įkrovimo dokai; PDA laikikliai
vi: Thiết bị điện tử > Phụ kiện thiết bị điện tử > Phụ kiện máy tính > Phụ kiện thiết bị cầm tay > Phụ kiện thiết bị kỹ thuật số hỗ trợ cá nhân: Hộp đựng thiết bị kỹ thuật số hỗ trợ cá nhân; Nôi và bến sạc PDA; Giá và giá đỡ PDA
sk-SK: Elektronika > Elektronické príslušenstvo > Počítačové príslušenstvo > Príslušenstvo pre ručné zariadenia > Príslušenstvo pre vreckové počítače: Puzdrá na vreckové počítače; PDA doky a nabíjacie stojany; PDA držiaky
bg-BG: Електроника > Аксесоари за електроника > Компютърни аксесоари > Аксесоари за преносими устройства > Аксесоари за мобилни устройства: Калъфи за мобилни устройства; Зарядни станции и поставки за PDA; Държачи и стойки за монтиране за PDA
fr: Appareil électronique > Accessoires électroniques > Accessoires pour ordinateurs > Accessoires pour appareils mobiles > Accessoires pour PDA: Housses pour PDA; Stations d’accueil et chargeurs pour PDA; Supports et fixations pour PDA
tr: Elektronik > Elektronik Alet Aksesuarları > Bilgisayar Aksesuarları > Elde Taşınabilir Cihaz Aksesuarları > PDA Aksesuarları: PDA Kılıfları; PDA Yuvaları ve Şarj Dock'ları; PDA Montaj Aparatları ve Tutucuları
pt-BR: Eletrônicos > Acessórios para eletrônicos > Acessórios para computadores > Acessórios para dispositivos portáteis > Acessórios para PDA: Estojos para PDA; Berços e docks de carregamento para PDA; Suportes e holders para PDA
el: Ηλεκτρονικά > Αξεσουάρ ηλεκτρονικών συσκευών > Αξεσουάρ υπολογιστών > Αξεσουάρ φορητών συσκευών > Αξεσουάρ PDA: Θήκες PDA; Βάσεις φόρτισης για PDA; Βάσεις και στηρίγματα για PDA
es: Electrónica > Accesorios electrónicos > Accesorios informáticos > Accesorios para dispositivos portátiles > Accesorios para PDA: Fundas para PDA; Soportes y estaciones de carga para PDA; Soportes y sujetadores para PDA
ko: 전자기기 > 전자기기 부대용품 > 컴퓨터 부대용품 > 휴대용 기기 부대용품 > PDA 부대용품: PDA 케이스; PDA 크래들 및 충전 독; PDA 마운트 및 홀더
ja: 電子機器 > 電気製品関連用品・PC周辺機器 > PC周辺機器 > 携帯端末・PDA周辺機器 > PDA周辺機器: PDAケース; PDA用クレードル・充電ドック; PDA用マウント・ホルダー
en: Electronics > Electronics Accessories > Computer Accessories > Handheld Device Accessories > PDA Accessories: PDA Cases; PDA Cradles & Charging Docks; PDA Mounts & Holders
pl: Elektronika > Akcesoria elektroniczne > Akcesoria komputerowe > Akcesoria do palmtopów > Akcesoria do urządzeń PDA: Futerały na urządzenia PDA; Kołyski i stacje ładowania do PDA; Uchwyty i mocowania do PDA
sv: Elektronik > Elektroniktillbehör > Datortillbehör > Tillbehör till handhållna enheter > PDA-tillbehör: PDA-fodral; PDA-vaggor och laddningsstationer; PDA-fästen och hållare
hu: Elektronika > Elektronikai kiegészítők > Számítógép-kiegészítők > Kézieszköz-kiegészítők > PDA-kiegészítők: PDA-tokok; PDA-dokkolók és -töltőállomások; PDA-tartók és -állványok
de: Elektronik > Elektronisches Zubehör > Computerzubehör > Zubehör für E-Book-Reader & Handheld-Computer > PDA-Zubehör: PDA-Taschen; PDA-Halterungen und -Ladedocks; PDA-Halterungen
sl-SI: Elektronika > Elektronski dodatki > Računalniška oprema > Dodatki za ročne naprave > Dodatki za dlančnike: Ovitki za dlančnike; Postaje za PDA naprave; Nosilci in držala za PDA naprave
zh-CN: 电子产品 > 电子配件 > 计算机配件 > 手持装置配件 > PDA配件: PDA保护壳; PDA 支架和充电底座; PDA 支架
pt-PT: Eletrónica > Acessórios eletrónicos > Acessórios de computador > Acessórios de dispositivo portátil > Acessórios de PDA: Capas de PDA; Bases e estações de carregamento para pda; Suportes e fixações para pda
hr-HR: Elektronika > Pribor za elektroniku > Dodatna oprema za računala > Pribor za ručne uređaje > Dodaci za PDA uređaje: Maskice za PDA uređaje; Postolja i dokovi za punjenje PDA uređaja; Nosači i držači za PDA uređaje
cs: Elektronika > Elektronika – příslušenství > Počítače – příslušenství > Přenosná zařízení – příslušenství > PDA – příslušenství: Pouzdra na PDA; Kolébky a nabíjecí doky pro PDA; Držáky a uchycení pro PDA
zh-TW: 電子器材 > 電子配件 > 電腦配件 > 手持裝置配件 > PDA 配件: PDA 護套; PDA 底座與充電座; PDA 固定架與支架